臺灣高等法院刑事判決
108年度上易字第2230號
上  訴  人  臺灣新北地方檢察署檢察官
被      告  吳怡廷  



上列上訴人因被告過失傷害案件，不服臺灣新北地方法院108年
度審易字第688號，中華民國108年8月26日第一審判決（起訴案
號：臺灣新北地方檢察署108年度偵字第4655號），提起上訴，
本院判決如下：
    主  文
上訴駁回。
    事  實
一、乙○○於民國107年5月29日13時許，在新北市板橋區民享街之
    興隆市場內擺攤販售鞋子，本應注意固定設置攤位設施，避
    免設施因故傾倒或落下，而依當時狀況亦無不能注意之情，
    竟疏於注意，未確實固定攤位設施，致擺設於該處之旗子架
    傾斜倒落，適遇甲○○行經該處，遭該架子打傷，受有腦震盪
    、右側頭皮血腫等傷害。
二、案經甲○○訴由臺灣臺北地方檢察署呈請臺灣高等檢察署檢察
    長令轉臺灣新北地方檢察署檢察官偵查起訴。
    理  由
壹、程序部分：
    按除被告所犯為死刑、無期徒刑、最輕本刑為三年以上有期
    徒刑之罪、或高等法院管轄第一審案件者外，於審判期日前
    之程序進行中，被告先就被訴事實為有罪之陳述時，審判長
    得告知被告簡式審判程序之旨，並聽取當事人、代理人、辯
    護人及輔佐人之意見後，裁定進行簡式審判程序；又簡式審
    判程序之證據調查，不受第159條第1項傳聞法則規定之限制
    ，刑事訴訟法第273條之1第1項、第273條之2定有明文。查
    被告乙○○（下稱被告）所犯修正前刑法第284條第1項前段之
    罪，非前開不得進行簡式審判程序之案件，經被告於原審就
    被訴事實為有罪之陳述，且經原審告知被告簡式審判程序之
    旨，聽取被告及檢察官之意見後，爰依上開刑事訴訟法第27
    3條之1之規定，裁定改依簡式審判程序審判之，是本件應無
    傳聞法則規定之適用，合先敘明。
貳、實體部分：
一、本案認定犯罪事實所憑之證據及理由： 
    上揭事實，業據被告於原審及本院中均坦承不諱，核與證人
    即告訴人甲○○（下稱告訴人）於警詢、偵查中之證述相符，
    並有新北市政府警察局海山分局新北警海刑字第1073447280
    號函所附之受理民眾110報案案件表、職務報告書、臺北市
    立聯合醫院診斷證明書、驗傷診斷證明書等在卷可稽，足認
    被告前揭任意性自白與事實相符，可以採信。綜上，本案事
    證明確，被告犯行洵堪認定，應依法論科。
二、論罪：
（一）按行為後法律有變更者，適用行為時之法律。但行為後之
      法律有利於行為人者，適用最有利於行為人之法律，刑法
      第2條第1項定有明文。查被告於行為後，刑法第284條第1
       項經立法院修正通過後，業於108年5月29日由總統公布
      施行，並於同年5月31日生效。修正前刑法第284條第1項
      前段原規定：「因過失傷害人者，處6月以下有期徒刑、
      拘役或500元以下罰金」，修正後則規定「因過失傷害人
      者，處1年以下有期徒刑、拘役或10萬元以下罰金」，經
      比較新舊法結果，修正後規定之有期徒刑、罰金刑上限均
      提高，並未有利於被告，應依刑法第2條第1項前段規定，
      適用修正前刑法第284條第1項前段之規定處斷。
（二）核被告所為，係犯修正前刑法第284條第1項前段之過失傷
      害罪。
三、上訴駁回：
    原審審理結果，認被告所犯罪證明確，而適用刑法第284條
    第1項（修正前）、第41條第1項前段等規定，並審酌被告於
    設置攤位時，疏於注意而未確實固定攤位設施，致使告訴人
    受有如事實欄所載之傷害，實屬不該，兼衡被告違反義務之
    程度，告訴人之傷勢程度，被告坦承犯行並與告訴人成立調
    解，惟嗣後未依約履行之犯後態度，及被告之素行、自陳大
    學畢業之智識程度、於市場擺攤維生、目前獨居、育有1名
    未成年子女之家庭生活狀況等一切情狀，認被告犯過失傷害
    罪，處拘役25日，並諭知易科罰金之折算標準，核無認定事
    實錯誤、量刑瑕疵或違背法令之情形，其結論尚無不合。按
    刑事審判旨在實現刑罰權之分配的正義，故法院對有罪被告
    之科刑，應符合罪刑相當之原則，使輕重得宜，罰當其罪，
    以契合社會之法律感情，此所以刑法第57條明定科刑時應審
    酌一切情狀，尤應以該條所列10款事項作為科刑輕重之標準
    ，而為整體評價，俾使法院就個案之量刑，能斟酌至當，使
    罪刑均衡，輕重得宜。而「量刑輕重係屬事實審法院得依職
    權自由裁量之事項，苟已斟酌刑法第57條各款所列情狀而未
    逾越法定刑度，不得遽指為違法」（最高法院72年度台上字
    第6696號判例參照）。茲原判決已詳予審酌認定被告犯行所
    依憑之證據、刑法第57條各款及前開所列情狀，予以綜合考
    量，在法定刑度範圍內，詳予審酌科刑，經核原審量刑並無
    濫用量刑權限，亦無判決理由不備，或其他輕重相差懸殊等
    量刑有所失出或失入之違法或失當之處；本院考量被告犯後
    坦承犯行並與告訴人成立調解、嗣後未依約履行之犯後態度
    等情事，業經原審予以審酌，尚難認係對被告應加重其刑之
    理由。檢察官上訴意旨認被告造成告訴人身體法益損害非輕
    ，且未依約履行，原審量刑過輕，有違罪刑相當原則，指摘
    原判決不當，係對原判決就刑之量定已詳予說明審酌之事項
    ，再為爭執，為無理由，應予駁回。
據上論斷，應依刑事訴訟法第368條，判決如主文。
本案經檢察官曾忠己到庭執行職務。
中　　華　　民　　國　　109 　年　　1 　　月　　9 　　日
                  刑事第十一庭  審判長法　官　楊力進
                              　　    法　官　許文章
                              　    　法　官　沈君玲
以上正本證明與原本無異。
不得上訴。
                                  　　書記官　彭于瑛
中　　華　　民　　國　　109 　年　　1 　　月　　9 　　日
附錄本案論罪科刑法條全文：
修正前中華民國刑法第284條
因過失傷害人者，處6 月以下有期徒刑、拘役或500 元以下罰金
，致重傷者，處1 年以下有期徒刑、拘役或500 元以下罰金。
從事業務之人，因業務上之過失傷害人者，處1 年以下有期徒刑
、拘役或1,000 元以下罰金，致重傷者，處3 年以下有期徒刑、
拘役或2,000 元以下罰金。